臺灣士林地方法院刑事判決　　　　　　　 96年度訴字第517號
公　訴　人　臺灣士林地方法院檢察署檢察官
被　　　告　丁○○
　　　　　　　　　　（另案羈押於臺灣基隆看守所）
上列被告因偽造文書等案件，經檢察官提起公訴（95年度偵字第
13068 號、第14331 號），因被告於本院準備程序中為有罪之陳
述，經本院合議庭裁定以簡式審判程序審理，本院判決如下：
    主  文
丁○○犯如附表一所示之竊盜罪，累犯，各處如附表二所示之刑
，並分別減為如附表二所示之刑及沒收如附表二所示之物；又行
使偽造私文書，足以生損害於公眾及他人，累犯，處有期徒刑捌
月，減為有期徒刑肆月，如附表三所示偽造之「庚○○」署押（
含指印）均沒收之；應執行有期徒刑壹年捌月，如附表二所示之
物及如附表三所示偽造之「庚○○」署押（含指印）均沒收之。
    事  實
一、丁○○曾於民國94年間因毒品危害防制條例案件，經本院以
    94年度士簡字第827 號判決判處有期徒刑六月確定，並於95
    年2 月15日易科罰金執行完畢，猶不知悔改，竟各基於意圖
    為自己不法所有之犯意，於如附表一編號一至三所示之時間
    、地點，或攜帶己有客觀上可供作兇器使用之斜口鉗、尖嘴
    鉗、虎口鉗、虎頭剪、十字鉗、一字螺絲起子、開口扳手各
    1 支及非可供作兇器使用之萬能鑰匙5 支以為犯罪工具，或
    以徒手之方式，以如附表一編號一至三所示之方法，分別竊
    取如附表一編號一至三所示被害人之財物（各次行竊時間、
    地點、行為人、被害人、手法及所得財物均詳如附表一編號
    一至三所示），嗣於95年10月13日22時30分許，在臺北縣汐
    止市○○路○ 段88號前，適丁○○駕駛懸掛車號BN–6432號
    車牌之實為車號G9–7377號之自用小客車暫停該處，因行跡
    可疑而為臺北縣政府警察局汐止分局烘內派出所巡邏員警上
    前盤查，始查知上情，並於該車內扣得其所有供行竊所用之
    斜口鉗、尖嘴鉗、虎口鉗、虎頭剪、十字鉗、一字螺絲起子
    、開口扳手各1 支、萬能鑰匙5 支（以上保管字號為臺灣士
    林地方法院檢察署95年度保管字第4088號）及如附表一編號
    三所示之財物。詎丁○○為脫免所涉刑事責任而向警方虛報
    其姓名為「庚○○」，並於95年10月14日4 時5 分經員警帶
    回派出所製作筆錄時，未經庚○○之同意，接續於附表三編
    號一至三所示之文件上偽造「庚○○」之署押及指印（所偽
    造之署押及指印詳如附表三編號一至三所示），並接續於如
    附表三編號四所示之權利告知書上之「被告知人欄」內偽造
    「庚○○」署押及指印（所偽造之署押及指印詳如附表三編
    號四所示），藉以表示本人已受權利告知之意，復持之交付
    臺北縣政府警察局汐止分局烘內派出所員警收執存卷而行使
    之，足以生損害於真正名義人庚○○及司法機關偵審對象之
    正確性。嗣因承辦員警於詢問過程中發覺有異，始查悉上情
    。
二、丁○○及戊○○（另行審結）共同基於意圖為自己不法所有
    之犯意聯絡，於如附表一編號四所示之時間、地點，由丁○○攜帶己有客觀上可供作兇器使用之油壓破壞剪、十字起子
    、一字型起子、Ｔ型破壞器、老虎鉗、線剪鉗、斜角鉗、活
    動扳手各1 支及非可供作兇器使用之手電筒1 支、鏡子1 面
    、套筒5 個及開鎖工具、其他破壞工具各5 支以為犯罪工具
    ，以如附表一編號四所示之方法，竊取甲○○所有如附表一
    編號四所示之財物（行竊時間、地點、行為人、被害人、手
    法及所得財物均詳如附表一編號四所示），得手後欲離去之
    際，恰為返家之甲○○而報警處理，丁○○及戊○○見狀即
    分頭逃逸，戊○○乃自位於臺北市內湖區○○○路○ 段206
    巷92號5 樓李歡融住處之窗戶攀爬入內而躲藏於臥室天花板
    內（所涉侵入住宅罪嫌未據告訴），嗣於同日21時40分許始
    為警逮捕，而丁○○則係破壞位於臺北市○○區○○路25巷
    26弄24號3 樓林獻堂住處內之儲藏室門鎖後進入該處藏匿（
    所涉侵入住宅及毀損罪嫌未據告訴），迄至同日22時30分許
    始為警逮捕，而查知上情，並扣得其所有供行竊所用之油壓
    破壞剪、十字起子、一字型起子、Ｔ型破壞器、老虎鉗、線
    剪鉗、斜角鉗、活動扳手、手電筒各1 支、鏡子1 面、套筒
    5 個、開鎖工具及其他破壞工具各5 支（以上保管字號為臺
    灣士林地方法院檢察署96年度保管字第1547號）及所竊得如
    附表一編號四所示之物品。
三、案經己○○、乙○○訴由臺北縣政府警察局汐止分局及臺北
    市政府警察局內湖分局報請臺灣士林地方法院檢察署檢察官
    偵查起訴，因丁○○於本院準備程序中為有罪之陳述，嗣經
    本院合議庭裁定以簡式審判程序審理。
    理  由
一、本件被告丁○○所犯係死刑、無期徒刑或最輕本刑為三年以
    上有期徒刑或高等法院管轄第一審案件以外之罪，其於準備
    程序期日就被訴事實為有罪之陳述，經本院告知簡式審判程
    式之旨，並聽取公訴人及被告之意見後，經合議庭裁定由受
    命法官獨任進行簡式審判程序，是依刑事訴訟法第273 條之
    2 規定，本件之證據調查，不受同法第159 條第1 項、第16
    1 條之2 、第161 條之3 、第163 條之1 及第164 條至第17
    0 條規定之限制，合先敘明。
二、前揭犯罪事實，業據被告丁○○於本院審理中坦承不諱，復
    經同案被告戊○○於警詢及偵審中供明在卷，且經證人林獻
    堂及李歡融於警詢中證述在卷，核與告訴人己○○、乙○○
    及被害人丙○○、甲○○分別於警詢及本院準備程序中所指
    訴之情節相符，並有告訴人己○○、乙○○及被害人丙○○
    、甲○○所立具之贓物認領保管單、如附表三所示之文件、
    查獲現場照片、警察局車輛協尋電腦輸入單、臺北縣政府警
    察局車輛失竊電腦輸入單、現場損失財物明細表、扣押物品
    清單、臺北市政府警察局內湖分局贓證物品清冊及現場勘察
    報告在卷可稽，且有扣案之如事實欄所載之工具及所竊得物
    品可資佐證，足徵被告丁○○之上開自白與事實相符。本件
    事證明確，被告丁○○之犯行洵堪認定，應予依法論科。
三、按刑法第321條第1項第3款之攜帶兇器竊盜罪，係以行為人
    攜帶兇器竊盜為其加重條件，此所謂兇器，其種類並無限制
    ，凡客觀上足對人之生命、身體、安全構成威脅，具有危險
    性之兇器均屬之，且祇須行竊時攜帶此種具有危險性之兇器
    為已足，並不以攜帶之初有行兇之意圖為必要（最高法院79
    年臺上字第5253號判例可資參照），查被告丁○○所持之為
    上開竊盜犯行之斜口鉗、尖嘴鉗、虎口鉗、虎頭剪、十字鉗
    、一字螺絲起子、開口扳手各1 支（以上保管字號為臺灣士
    林地方法院檢察署95年度保管字第4088號）及油壓破壞剪、
    十字起子、一字型起子、Ｔ型破壞器、老虎鉗、線剪鉗、斜
    角鉗、活動扳手各1 支（以上保管字號為臺灣士林地方法院
    檢察署96年度保管字第1547號），均屬金屬材質，且或係其
    持以破壞門鎖所用之物，業經其供明在卷，於客觀上自足以
    對人之生命、身體、安全構成威脅，而為兇器之一種；又窗
    戶及門鎖，依社會通常觀念具防盜、防閑之作用，為安全設
    備，是被告丁○○所為如附表一所示之行為，分別係犯如附
    表一所示之竊盜罪。又依告訴人乙○○於警詢及準備程序中
    陳述尚無從得悉遭竊之確實時間，且依卷內現存事證，亦無
    從認定被告丁○○係於日沒後或日出前下手行竊，公訴意旨
    雖認如附表一編號三所示部分涉有刑法第321 條第1 項第1
    款之夜間侵入住宅竊盜罪嫌，尚有未洽；又被告丁○○或破
    壞門鎖，或攀爬窗戶，分別侵入告訴人乙○○及被害人甲○○之住處內行竊，是公訴意旨雖認如附表一編號三及四所示
    部分漏未適用刑法第321 條第1 項第2 款，亦有未洽。按權
    利告知書係由被通知人簽署後交付訊問機關，藉以分別表示
    確係本人已受權利告知之證明，自屬刑法第210 條所稱之私
    文書，是被告丁○○此部分行為，係犯刑法第216 條、第
    210 條之行使偽造私文書罪。又刑法第217 條所稱之「偽造
    署押」，係指行為人冒用本人名義在文件上簽名或為民法第
    3 條第3 項所稱指印之類似簽名之行為者而言（最高法院40
    年臺非字第20號及80年臺非字第277 號判決可資參照），是
    被告丁○○於附表三編號一至三之文件上簽名及捺指印，僅
    係表示對於員警依法施以強制處分行為內容之知悉，尚無從
    表示製作名義人及表彰一定法律上之用意，應僅屬偽造署押
    ，而無偽造文書之問題。又被告丁○○所為偽造署押之行為
    ，為偽造私文書之階段行為，而偽造私文書之低度行為，復
    為行使之高度行為所吸收，均不另論罪。又被告丁○○於附
    表三所示之文件上偽造「庚○○」之署押（含指印），雖係
    先後所為，然該同一刑事案件中之數行為係於同時地或密切
    接近之時地實施並侵害法益，各行為之獨立性極為薄弱，依
    一般社會觀念難以強行分離，且冒名應訊之人，其主觀上當
    有自始至終於該案件各階段之進行偽造署押以遂犯行之意思
    ，其各個偽造署押舉動乃為犯罪行為之一部份，是同一刑事
    案件中之數偽造行為可視為一刑事訴訟程序之數個階段，應
    包括於一行為予以評價，為接續犯，而論以一罪。又被告丁○○與戊○○間就如附表一編號四所示之竊盜犯行，有犯意
    聯絡及行為分擔，均為共同正犯。又其所犯上開各罪間，犯
    意各別，罪名互異，應予分論併罰。又被告丁○○曾於94年
    間因毒品危害防制條例案件，經本院以94年度士簡字第827
    號判決判處有期徒刑六月確定，並於95年2 月15日易科罰金
    執行完畢，此有臺灣高等法院被告全國前案紀錄表一份附卷
    可參，其前曾受有期徒刑之執行完畢，於五年以內故意再犯
    本件最重本刑為有期徒刑以上之罪，為累犯，均應依刑法第
    47 條 第1 項之規定加重其刑。爰審酌被告丁○○正值壯年
    ，竟多次以如附表一所示之方式竊取他人財物，又其為逃避
    刑事責任而冒名應訊，影響司法機關偵審之正確性，並損及
    真正名義人之權益，然其於犯後尚能坦承犯行，及其品行、
    犯罪動機、目的、手段、行為次數、生活狀況、智識程度、
    犯罪所得之利益及所生之損害等一切情狀，分別量處如主文
    所示之刑。又被告丁○○所為本件之行使偽造私文書及如附
    表一所示之竊盜犯行，其犯罪時間均在96年4 月24日以前，
    且宣告刑未逾有期徒刑一年六月，爰依中華民國96年罪犯減
    刑條例第2 條第1 項第3 款及第3 條第1 項第15款之規定，
    減其刑期二分之一，而諭知如主文所示之減得之刑，並定其
    應執行刑。
四、扣案之斜口鉗、尖嘴鉗、虎口鉗、虎頭剪、十字鉗、一字螺
    絲起子、開口扳手各1 支、萬能鑰匙5 支（以上保管字號為
    臺灣士林地方法院檢察署95年度保管字第4088號）及油壓破
    壞剪、十字起子、一字型起子、Ｔ型破壞器、老虎鉗、線剪
    鉗、斜角鉗、活動扳手、手電筒各1 支、鏡子1 面、套筒5
    個、開鎖工具及其他破壞工具各5 支（以上保管字號為臺灣
    士林地方法院檢察署96年度保管字第1547號），均係供犯竊
    盜罪所用之物，且為被告丁○○所有，業經其供明在卷，爰
    依刑法第38條第1 項第2款之規定於各該加重竊盜罪之主文
    項下宣告沒收之；又被告丁○○於簽名之際並捺按指印，該
    指印同為代表被冒用者之身分，其作用及效力與署名無異，
    亦屬署押之一種，是如附表三所示偽造之「庚○○」署押（
    含指印），不問是否屬於犯人所有，均應依刑法第219 條規
    定於行使偽造私文書罪之主文項下宣告沒收之。
據上論斷，應依刑事訴訟法第273 條之1 第1 項、第299 條第1
項前段，刑法第28條、第320 條第1 項、第321 條第1 項第1 款
、第2 款、第3 款、第216 條、第210 條、第47條第1 項、第38
條第1 項第2 款、第219 條、第51條第5 款，刑法施行法第1 條
之1 ，中華民國96年罪犯減刑條例第2 條第1 項第3 款、第7 條
，判決如主文。
本案經檢察官林在培到庭執行職務。
中　　華　　民　　國　　96　　年　　7 　　月　　31　　日
                  刑事第六庭法  官  黃雅君
以上正本證明與原本無異。
如不服本判決，應於判決送達後10日內，向本院提出上訴狀。
                            書記官  彭莉婷
中　　華　　民　　國　　96　　年　　8 　　月　　1 　　日
附錄本案論罪科刑法條：
中華民國刑法第210條
（偽造變造私文書罪）
偽造、變造私文書，足以生損害於公眾或他人者，處 5 年以下有
期徒刑。
中華民國刑法第216條
（行使偽造變造或登載不實之文書罪）
行使第 210 條至第 215 條之文書者，依偽造、變造文書或登載
不實事項或使登載不實事項之規定處斷。
中華民國刑法第320條第1項
（普通竊盜罪、竊佔罪）
意圖為自己或第三人不法之所有，而竊取他人之動產者，為竊盜
罪，處 5 年以下有期徒刑、拘役或 5 百元以下罰金。
中華民國刑法第321條第1項第1款、第2款、第3款
（加重竊盜罪）
犯竊盜罪而有左列情形之一者，處 6 月以上、 5 年以下有期徒
刑：
一  於夜間侵入住宅或有人居住之建築物、船艦或隱匿其內而犯
    之者。
二  毀越門扇、牆垣或其他安全設備而犯之者。
三  攜帶兇器而犯之者。
四  結夥三人以上而犯之者。
五  乘火災、水災或其他災害之際而犯之者。
六  在車站或埠頭而犯之者。
附表一：
┌─┬───┬───────┬──────────┬─────────────────┬───┐
│編│行為人│時間          │地點                │手法、被害人及所得財物            │所犯  │
│號│      │              │                    │                                  │法條  │
├─┼───┼───────┼──────────┼─────────────────┼───┤
│一│丁○○│95年10月12日20│基隆市○○路134巷口 │徒手竊取己○○所有之車號BN–6432號│刑法第│
│  │      │時30分許      │                    │自用小客車之車牌二面（業已發還）  │320 條│
│  │      │              │                    │                                  │第1項 │
├─┼───┼───────┼──────────┼─────────────────┼───┤
│二│丁○○│95年10月13日12│臺北縣汐止市○○街1 │徒手竊取丙○○所有之車號G9–7377號│刑法第│
│  │      │時許          │號前                │自用小客車（業已發還）後，得手後懸│320 條│
│  │      │              │                    │掛所竊得之BN–6432號車牌以供己使用│第1項 │
├─┼───┼───────┼──────────┼─────────────────┼───┤
│三│丁○○│95年10月13日22│基隆市○○區○○街15│攜帶己有客觀上可作兇器使用之斜口鉗│刑法第│
│  │      │時30分許前之某│巷7 之2 號3 樓      │、尖嘴鉗、虎口鉗、虎頭剪、十字鉗、│321 條│
│  │      │時（尚無證據證│                    │一字螺絲起子及開口扳手各1 支等工具│第1 項│
│  │      │明為日出前或日│                    │破壞門鎖後侵入乙○○之前開住處（所│第2 款│
│  │      │沒後，起訴書誤│                    │涉毀損及侵入住宅罪嫌未據告訴），竊│、第3 │
│  │      │載為95年10月4 │                    │取加納幣90元、喀麥港幣5 元、西班牙│款    │
│  │      │日20時許）    │                    │幣6 枚、葡萄牙幣6 枚、各國硬幣3 袋│      │
│  │      │              │                    │、智利幣136 元、荷蘭幣41分、各國紙│      │
│  │      │              │                    │鈔33張、臺灣銀行券壹圓2 張、愛國獎│      │
│  │      │              │                    │券23張、電池3 包、皮包2 個、回數票│      │
│  │      │              │                    │9 張、手電筒1 個、原子筆1 支、玉手│      │
│  │      │              │                    │鐲1 只、紅寶石1 只、18K 金戒指1只 │      │
│  │      │              │                    │、香水1 瓶、大門鑰匙1 串、購物袋2 │      │
│  │      │              │                    │個、小零錢包3 只、身分證1 張、新臺│      │
│  │      │              │                    │幣硬幣1 袋約3000元、新加坡幣1 枚、│      │
│  │      │              │                    │澳洲幣17枚、法國幣82.5元、義大利幣│      │
│  │      │              │                    │620 元、象牙海岸幣315 元、美金硬幣│      │
│  │      │              │                    │1 分1 包、阿拉伯聯合大公國幣1 包、│      │
│  │      │              │                    │埃及幣3 枚、吉布地幣3 枚、西班牙幣│      │
│  │      │              │                    │2 枚、希臘幣180 元、韓幣15元、約旦│      │
│  │      │              │                    │幣14枚、印度幣200 元、衣所比亞幣90│      │
│  │      │              │                    │元、KOWA牌攝影器材（含腳架）1 組、│      │
│  │      │              │                    │Canon 照相機1 台、PENTAX照相機1 台│      │
│  │      │              │                    │、SHEAFFER原子筆1 對、Royal Queen'│      │
│  │      │              │                    │s Polo Team 對錶、VCD1片、數位影像│      │
│  │      │              │                    │磁碟片1 片、毛巾3 條、珍珠手鍊1 條│      │
│  │      │              │                    │、哨子1 個、金色項鍊1 條、血壓器1 │      │
│  │      │              │                    │組、Benteauvu 項鍊1 條等物。      │      │
├─┼───┼───────┼──────────┼─────────────────┼───┤
│四│戊○○│95年11月10日20│臺北市○○區○○路25│由丁○○攜帶己有客觀上可作兇器使用│刑法第│
│  │丁○○│時40分許      │巷26弄12號1 樓      │之油壓破壞剪、十字起子、一字型起子│321 條│
│  │      │              │                    │、Ｔ型破壞器、老虎鉗、線剪鉗、斜角│第1 項│
│  │      │              │                    │鉗及活動扳手各1 支等工具，另戊○○│第1 款│
│  │      │              │                    │由窗戶爬入甲○○之上開住處內以開啟│、第2 │
│  │      │              │                    │大門，嗣由丁○○及戊○○下手竊取項│款、第│
│  │      │              │                    │鍊、耳環、元寶、別針、戒指、現金等│3款   │
│  │      │              │                    │48 項 物品（價值約新臺幣15萬元）  │      │
└─┴───┴───────┴──────────┴─────────────────┴───┘
附表二：
┌───┬───┬──────┬──────┬──────┬──────┐
│編  號│被害人│主        文│ 宣  告  刑 │  減得之刑  │ 應沒收之物 │
├───┼───┼──────┼──────┼──────┼──────┤
│一    │己○○│竊盜，累犯  │有期徒刑陸月│有期徒刑月│無          │
├───┼───┼──────┼──────┼──────┼──────┤
│二    │丙○○│竊盜，累犯  │有期徒刑陸月│有期徒刑月│無          │
├───┼───┼──────┼──────┼──────┼──────┤
│三    │乙○○│攜帶兇器，毀│有期徒刑壹年│有期徒刑陸月│扣案之斜口鉗│
│      │      │壞安全設備竊│            │            │、尖嘴鉗、虎│
│      │      │盜，累犯    │            │            │口鉗、虎頭剪│
│      │      │            │            │            │、十字鉗、一│
│      │      │            │            │            │字螺絲起子、│
│      │      │            │            │            │開口扳手各壹│
│      │      │            │            │            │支及萬能鑰匙│
│      │      │            │            │            │伍支（以上保│
│      │      │            │            │            │管字號為臺灣│
│      │      │            │            │            │士林地方法院│
│      │      │            │            │            │檢察署九十五│
│      │      │            │            │            │年度保管字第│
│      │      │            │            │            │四０八八號）│
│      │      │            │            │            │均沒收之。  │
├───┼───┼──────┼──────┼──────┼──────┤
│四    │甲○○│共同攜帶兇器│有期徒刑壹年│有期徒刑陸月│扣案之油壓破│
│      │      │，踰越安全設│            │            │壞剪、十字起│
│      │      │備，於夜間侵│            │            │子、一字型起│
│      │      │入住宅竊盜，│            │            │子、手電筒、│
│      │      │累犯        │            │            │Ｔ型破壞器、│
│      │      │            │            │            │老虎鉗、線剪│
│      │      │            │            │            │鉗、斜角鉗、│
│      │      │            │            │            │活動扳手各壹│
│      │      │            │            │            │支、鏡子壹面│
│      │      │            │            │            │、套筒伍個、│
│      │      │            │            │            │及開鎖工具、│
│      │      │            │            │            │其他破壞工具│
│      │      │            │            │            │各伍支（以上│
│      │      │            │            │            │保管字號為九│
│      │      │            │            │            │十六年度保管│
│      │      │            │            │            │字第一五四七│
│      │      │            │            │            │號）均沒收之│
│      │      │            │            │            │。          │
└───┴───┴──────┴──────┴──────┴──────┘
附表三：
 ┌──┬───────────┬────────┬──────────┐
 │編號│  文    件    名    稱│ 欄          位 │ 偽  造  之  署  押 │
 ├──┼───────────┼────────┼──────────┤
 │ 一 │臺北縣政府警察局汐止分│受詢問人欄及內文│「庚○○」之署押7 枚│
 │    │局烘內派出所95年10月14│                │及指印16 枚         │
 │    │日4 時5 分之偵訊（調查│                │                    │
 │    │）筆錄                │                │                    │
 ├──┼───────────┼────────┼──────────┤
 │ 二 │扣押物清單            │持有人欄        │「庚○○」之署押及指│
 │    │                      │                │印各52枚            │
 ├──┼───────────┼────────┼──────────┤
 │ 三 │口卡片                │                │「庚○○」之署押及指│
 │    │                      │                │印各1 枚            │
 ├──┼───────────┼────────┼──────────┤
 │ 四 │權利告知書            │被告知人欄      │「庚○○」之署押及指│
 │    │                      │                │印各1枚             │
 └──┴───────────┴────────┴──────────┘
